{"present": {"1 Singular": {"Affirmative": "athchasaim", "Question": "an athchasaim?", "Negative": "n\u00ed athchasaim"}, "2 Singular": {"Affirmative": "athchasann t\u00fa", "Question": "an athchasann t\u00fa?", "Negative": "n\u00ed athchasann t\u00fa"}, "3 Singular": {"Male": {"Affirmative": "athchasann s\u00e9", "Question": "an athchasann s\u00e9?", "Negative": "n\u00ed athchasann s\u00e9"}, "Female": {"Affirmative": "athchasann s\u00ed", "Question": "an athchasann s\u00ed?", "Negative": "n\u00ed athchasann s\u00ed"}}, "1 Plural": {"Compressed": {"Affirmative": "athchasaimid", "Question": "an athchasaimid?", "Negative": "n\u00ed athchasaimid"}, "Extended": {"Affirmative": "athchasann muid", "Question": "an athchasann muid?", "Negative": "n\u00ed athchasann muid"}}, "2 Plural": {"Affirmative": "athchasann sibh", "Question": "an athchasann sibh?", "Negative": "n\u00ed athchasann sibh"}, "3 Plural": {"Affirmative": "athchasann siad", "Question": "an athchasann siad?", "Negative": "n\u00ed athchasann siad"}, "Passive": {"Affirmative": "athchastar", "Question": "an athchastar?", "Negative": "n\u00ed athchastar"}}, "future": {"1 Singular": {"Affirmative": "athchasfaidh m\u00e9", "Question": "an athchasfaidh m\u00e9?", "Negative": "n\u00ed athchasfaidh m\u00e9"}, "2 Singular": {"Affirmative": "athchasfaidh t\u00fa", "Question": "an athchasfaidh t\u00fa?", "Negative": "n\u00ed athchasfaidh t\u00fa"}, "3 Singular": {"Male": {"Affirmative": "athchasfaidh s\u00e9", "Question": "an athchasfaidh s\u00e9?", "Negative": "n\u00ed athchasfaidh s\u00e9"}, "Female": {"Affirmative": "athchasfaidh s\u00ed", "Question": "an athchasfaidh s\u00ed?", "Negative": "n\u00ed athchasfaidh s\u00ed"}}, "1 Plural": {"Compressed": {"Affirmative": "athchasfaimid", "Question": "an athchasfaimid?", "Negative": "n\u00ed athchasfaimid"}, "Extended": {"Affirmative": "athchasfaidh muid", "Question": "an athchasfaidh muid?", "Negative": "n\u00ed athchasfaidh muid"}}, "2 Plural": {"Affirmative": "athchasfaidh sibh", "Question": "an athchasfaidh sibh?", "Negative": "n\u00ed athchasfaidh sibh"}, "3 Plural": {"Affirmative": "athchasfaidh siad", "Question": "an athchasfaidh siad?", "Negative": "n\u00ed athchasfaidh siad"}, "Passive": {"Affirmative": "athchasfar", "Question": "an athchasfar?", "Negative": "n\u00ed athchasfar"}}, "past": {"1 Singular": {"Affirmative": "d'athchas m\u00e9", "Question": "ar athchas m\u00e9?", "Negative": "n\u00edor athchas m\u00e9"}, "2 Singular": {"Affirmative": "d'athchas t\u00fa", "Question": "ar athchas t\u00fa?", "Negative": "n\u00edor athchas t\u00fa"}, "3 Singular": {"Male": {"Affirmative": "d'athchas s\u00e9", "Question": "ar athchas s\u00e9?", "Negative": "n\u00edor athchas s\u00e9"}, "Female": {"Affirmative": "d'athchas s\u00ed", "Question": "ar athchas s\u00ed?", "Negative": "n\u00edor athchas s\u00ed"}}, "1 Plural": {"Compressed": {"Affirmative": "d'athchasamar", "Question": "ar athchasamar?", "Negative": "n\u00edor athchasamar"}, "Extended": {"Affirmative": "d'athchas muid", "Question": "ar athchas muid?", "Negative": "n\u00edor athchas muid"}}, "2 Plural": {"Affirmative": "d'athchas sibh", "Question": "ar athchas sibh?", "Negative": "n\u00edor athchas sibh"}, "3 Plural": {"Compressed": {"Affirmative": "d'athchas siad", "Question": "ar athchas siad?", "Negative": "n\u00edor athchas siad"}, "Extended": {"Affirmative": "d'athchasadar", "Question": "ar athchasadar?", "Negative": "n\u00edor athchasadar"}}, "Passive": {"Affirmative": "athchasadh", "Question": "ar athchasadh?", "Negative": "n\u00edor athchasadh"}}, "condi": {"1 Singular": {"Affirmative": "d'athchasfainn", "Question": "an athchasfainn?", "Negative": "n\u00ed athchasfainn"}, "2 Singular": {"Affirmative": "d'athchasf\u00e1", "Question": "an athchasf\u00e1?", "Negative": "n\u00ed athchasf\u00e1"}, "3 Singular": {"Male": {"Affirmative": "d'athchasfadh s\u00e9", "Question": "an athchasfadh s\u00e9?", "Negative": "n\u00ed athchasfadh s\u00e9"}, "Female": {"Affirmative": "d'athchasfadh s\u00ed", "Question": "an athchasfadh s\u00ed?", "Negative": "n\u00ed athchasfadh s\u00ed"}}, "1 Plural": {"Compressed": {"Affirmative": "d'athchasfaimis", "Question": "an athchasfaimis?", "Negative": "n\u00ed athchasfaimis"}, "Extended": {"Affirmative": "d'athchasfadh muid", "Question": "an athchasfadh muid?", "Negative": "n\u00ed athchasfadh muid"}}, "2 Plural": {"Affirmative": "d'athchasfadh sibh", "Question": "an athchasfadh sibh?", "Negative": "n\u00ed athchasfadh sibh"}, "3 Plural": {"Compressed": {"Affirmative": "d'athchasfaid\u00eds", "Question": "an athchasfaid\u00eds?", "Negative": "n\u00ed athchasfaid\u00eds"}, "Extended": {"Affirmative": "d'athchasfadh siad", "Question": "an athchasfadh siad?", "Negative": "n\u00ed athchasfadh siad"}}, "Passive": {"Affirmative": "d'athchasfa\u00ed", "Question": "an athchasfa\u00ed?", "Negative": "n\u00ed athchasfa\u00ed"}}, "imper": {"1 Singular": {"Affirmative": "athchasaim!", "Negative": "n\u00e1 hathchasaim!"}, "2 Singular": {"Affirmative": "athchas!", "Negative": "n\u00e1 hathchas!"}, "3 Singular": {"Male": {"Affirmative": "athchasadh s\u00e9!", "Negative": "n\u00e1 hathchasadh s\u00e9!"}, "Female": {"Affirmative": "athchasadh s\u00ed!", "Negative": "n\u00e1 hathchasadh s\u00ed!"}}, "1 Plural": {"Compressed": {"Affirmative": "athchasaimis!", "Negative": "n\u00e1 hathchasaimis!"}, "Extended": {"Affirmative": "athchasadh muid!", "Negative": "n\u00e1 hathchasadh muid!"}}, "2 Plural": {"Affirmative": "athchasaig\u00ed!", "Negative": "n\u00e1 hathchasaig\u00ed!"}, "3 Plural": {"Compressed": {"Affirmative": "athchasaid\u00eds!", "Negative": "n\u00e1 hathchasaid\u00eds!"}, "Extended": {"Affirmative": "athchasadh siad!", "Negative": "n\u00e1 hathchasadh siad!"}}, "Passive": {"Affirmative": "athchastar!", "Negative": "n\u00e1 hathchastar!"}}, "pastConti": {"1 Singular": {"Affirmative": "d'athchasainn", "Question": "an athchasainn?", "Negative": "n\u00ed athchasainn"}, "2 Singular": {"Affirmative": "d'athchast\u00e1", "Question": "an athchast\u00e1?", "Negative": "n\u00ed athchast\u00e1"}, "3 Singular": {"Male": {"Affirmative": "d'athchasadh s\u00e9", "Question": "an athchasadh s\u00e9?", "Negative": "n\u00ed athchasadh s\u00e9"}, "Female": {"Affirmative": "d'athchasadh s\u00ed", "Question": "an athchasadh s\u00ed?", "Negative": "n\u00ed athchasadh s\u00ed"}}, "1 Plural": {"Compressed": {"Affirmative": "d'athchasaimis", "Question": "an athchasaimis?", "Negative": "n\u00ed athchasaimis"}, "Extended": {"Affirmative": "d'athchasadh muid", "Question": "an athchasadh muid?", "Negative": "n\u00ed athchasadh muid"}}, "2 Plural": {"Affirmative": "d'athchasadh sibh", "Question": "an athchasadh sibh?", "Negative": "n\u00ed athchasadh sibh"}, "3 Plural": {"Compressed": {"Affirmative": "d'athchasaid\u00eds", "Question": "an athchasaid\u00eds?", "Negative": "n\u00ed athchasaid\u00eds"}, "Extended": {"Affirmative": "d'athchasadh siad", "Question": "an athchasadh siad?", "Negative": "n\u00ed athchasadh siad"}}, "Passive": {"Affirmative": "d'athchasta\u00ed", "Question": "an athchasta\u00ed?", "Negative": "n\u00ed athchasta\u00ed"}}, "subj": {"1 Singular": {"Affirmative": "go n-athchasa m\u00e9", "Negative": "n\u00e1r athchasa m\u00e9"}, "2 Singular": {"Affirmative": "go n-athchasa t\u00fa", "Negative": "n\u00e1r athchasa t\u00fa"}, "3 Singular": {"Male": {"Affirmative": "go n-athchasa s\u00e9", "Negative": "n\u00e1r athchasa s\u00e9"}, "Female": {"Affirmative": "go n-athchasa s\u00ed", "Negative": "n\u00e1r athchasa s\u00ed"}}, "1 Plural": {"Compressed": {"Affirmative": "go n-athchasaimid", "Negative": "n\u00e1r athchasaimid"}, "Extended": {"Affirmative": "go n-athchasa muid", "Negative": "n\u00e1r athchasa muid"}}, "2 Plural": {"Affirmative": "go n-athchasa sibh", "Negative": "n\u00e1r athchasa sibh"}, "3 Plural": {"Affirmative": "go n-athchasa siad", "Negative": "n\u00e1r athchasa siad"}, "Passive": {"Affirmative": "go n-athchastar", "Negative": "n\u00e1r athchastar"}}, "verbal noun": "athchasadh", "verbal adjective": "athchasta"}